臺灣高等法院刑事判決               100年度上訴字第2992號
上  訴  人
即  被  告  江家興
上列上訴人因搶奪等案件，不服臺灣板橋地方法院100 年度訴字
第1829號，中華民國100年8月31日第一審判決（起訴案號：臺灣
板橋地方法院檢察署100年度偵字第11114號、第11117號、第168
46號），提起上訴，本院判決如下：
    主  文
上訴駁回。
    理  由
一、依刑事訴訟法第350條、第361條、第362條、第367條規定，
    不服地方法院之第一審判決而上訴者，須提出上訴書狀並應
    敘明具體理由，為上訴必備之程式；倘已提出上訴理由，但
    所提非屬具體理由者，則由第二審法院以上訴不合法律上之
    程式判決駁回。又所謂具體理由，必係依據卷內既有訴訟資
    料或提出新事證，指摘或表明第一審判決有何採證認事、用
    法或量刑等足以影響判決本旨之不當或違法，而構成應予撤
    銷之具體事由，始克當之（例如：依憑證據法則具體指出所
    採證據何以不具證據能力，或依憑卷證資料明確指出所為證
    據證明力之判斷如何違背經驗、論理法則）；倘僅泛言原判
    決認定事實錯誤、違背法令、量刑失之過重或過輕，而未依
    上揭意旨指出具體事由，或形式上雖已指出具體事由，然該
    事由縱使屬實，亦不足以認為原判決有何不當或違法者（例
    如：對不具有調查必要性之證據，法院未依聲請調查亦未說
    明理由，或援用證據不當，但除去該證據仍應為同一事實之
    認定），皆難謂係具體理由，俾與第二審上訴制度旨在請求
    第二審法院撤銷、變更第一審不當或違法之判決，以實現個
    案救濟之立法目的相契合，並節制濫行上訴（最高法院97年
    度臺上字第892號判決意旨參照）。另按第二審法院認為上
    訴書狀未敘述理由，依刑事訴訟法第367條但書規定，始應
    定期間命其補正，如認上訴書狀已敘述理由，但其理由非屬
    具體，其所為上訴，即不符上訴之法定要件，自得逕行判決
    駁回，無定期命補正問題（最高法院97年度臺上字第3599號
    判決意旨參照）。
二、原審以被告意圖為自己不法之所有，分別犯普通竊盜罪、侵
    入住宅竊盜罪及搶奪罪，罪證明確，適用刑法第320條第1項
    、第321條第1項第1款及第325條第1項，又以其所犯搶奪罪
    經判處有期徒刑7月，於100年1月21日執行完畢（原判決誤
    載為100年1月20日，並不影響累犯之認定），5年內故意再
    犯本件有期徒刑以上之上開5罪，均為累犯，皆依刑法第47
    條第1項之規定加重其刑。並審酌被告曾有多次竊盜、搶奪
    前科犯行，其素行不良，卻仍不知悔改，正值青壯，不思循
    合法管道獲取財物，僅為滿足一己私慾，再犯本件多次竊盜
    、搶奪等犯行，其搶奪部分之犯罪手法、造成被害人財物之
    損失、所犯更造成被害人內心之恐懼甚深，危害社會治安甚
    鉅，惡性非輕，惟念及其於偵、審中均坦承犯行，犯後態度
    尚佳，且部分贓物已返還被害人，有贓物認領保管單3紙在
    卷足憑，兼衡其犯罪之動機、手段、犯罪所得及智識程度等
    一切情狀，分別量處有期徒刑4月、5月、7月、5月、9月之
    刑，並定其應執行有期徒刑2年，其認事、用法，均無違誤
    ，量刑亦屬妥適。被告上訴意旨稱：被告業已知錯，並坦承
    犯行，請求從輕量刑，給予改過自新的機會云云。惟量刑之
    輕重，係屬事實審法院得依職權自由裁量之事項，苟於量刑
    時，已依行為人之責任為基礎，並斟酌刑法第57條各款所列
    情狀，而未逾越法定範圍，又未濫用其職權，即不得遽指為
    違法（最高法院99年台上字第189號判決意旨參照）。原審
    判決既已詳細記載認定被告犯罪之證據及理由，於量刑時，
    亦已依上揭規定，詳予說明，被告並未具體指摘原審量刑有
    何不當，被告上訴僅以坦承犯行云云，請求從輕量刑，係對
    原判決量刑已審酌之事項，重提為量刑從輕之請求。顯然，
    被告之上訴意旨，並未依據卷內訴訟資料或提出新事證，實
    質指摘或表明第一審判決有何採證認事、用法等足以影響判
    決本旨之不當或違法，揆諸首揭說明，難謂其上訴書狀已敘
    述具體理由。因認被告之上訴，核屬不合法律上之程式，應
    予駁回，並不經言詞辯論為之。
據上論斷，依刑事訴訟法第367條前段、第372條，判 決如主文。
中    華    民    國   100    年    10    月    20    日
                  刑事第二十一庭審判長法  官  周政達
                                      法  官  許永煌
                                      法  官  趙文
以上正本證明與原本無異。
搶奪部分如不服本判決，應於收受送達後10日內向本院提出上訴
書狀，其未敘述上訴之理由者並得於提起上訴後10日內向本院補
提理由書（均須按他造當事人之人數附繕本）「切勿逕送上級法
院」。
其他部分不得上訴。
                                      書記官  張品文
中    華    民    國   100    年    10    月    20    日
附錄：本案論罪科刑法條全文
中華民國刑法第320條第1項（普通竊盜罪）
意圖為自己或第三人不法之所有，而竊取他人之動產者，為竊盜
罪，處5  年以下有期徒刑、拘役或 5 百元以下罰金。
中華民國刑法第321條第1項第1款（加重竊盜罪）
犯竊盜罪而有下列情形之一者，處 6 月以上、5 年以下有期徒
刑，得併科新臺幣 10 萬元以下罰金：
一、侵入住宅或有人居住之建築物、船艦或隱匿其內而犯之者。
中華民國刑法第325條第1項（普通搶奪罪）
意圖為自己或第三人不法之所有，而搶奪他人之動產者，處 6
月以上 5 年以下有期徒刑。